【裁判字號】    98,中交簡上,455
【裁判日期】    980707
【裁判案由】    公共危險
【裁判全文】
臺灣臺中地方法院刑事判決         98年度中交簡上字第455號
上  訴  人
即  被  告  甲○○
上列上訴人即被告因公共危險案件，不服本院臺中簡易庭中華民
國98年3月26日98年度中交簡字第551號第一審簡易判決（聲請簡
易處刑案號：98年度速偵字第905號）提起上訴，本院管轄第二
審之合議庭判決如下：
    主    文
上訴駁回。
    理    由
一、本案經本院合議庭審理結果，認第一審簡易判決認事用法及
    量刑均無不當，應予維持，並引用第一審判決書記載之犯罪
    事實、證據及理由（如附件）。
二、被告提起本件上訴略以：查獲當日其在臺中縣太平市○○○
    街十二號和案外人陳侃明喝保力達，還有其他三、四個朋友
    一起喝，案外人陳文宏也有一起喝，喝完以後其先騎乘車牌
    號碼JCC-792號重型機車離開，後來因為要問案外人陳侃明
    原本沒有什麼事情，為何要吵架，所以又騎機車回來，可能
    是吵架時太大聲有一名婦人報警，其回來的時候正好警察在
    場，結果警察就對其實施酒測，有關檢察官聲請簡易判決處
    刑書內容均正確，檢察官開庭時問有無能力繳新臺幣（下同
    ）五萬元，其表示沒有辦法，因為其沒有工作，稅金也沒有
    能力繳納，其拜託檢察官，檢察官說要減一半，後來判決拘
    役五十日，希望不要判那麼重，或是緩刑云云，並提出其與
    案外人陳侃明和解書一份為憑。
三、按關於刑之量定，係實體法上賦予法院得為自由裁量之事項
    ，倘其未有逾越法律所規定之範圍，或濫用其權限，即不得
    任意指摘為違法（參最高法院七十五年台上字第七０三三號
    判例），且在同一犯罪事實與情節，如別無其他加重或減輕
    之原因，下級審量定之刑，亦無過重或失輕之不當情形，則
    上級審法院對下級審法院之職權行使，原則上應予尊重（參
    最高法院八十五年台上字第二四四六號判決）。經查被告所
    犯之刑法第一百八十五條之三之服用酒類不能安全駕駛動力
    交通工具而駕駛罪，其法定刑為「一年以下有期徒刑、拘役
    或十五萬元以下罰金」，原審以被告違背安全駕駛致交通危
    險犯行事證明確，依職權就個案裁量於法定刑度內判處被告
    拘役五十日，並諭知易科罰金之折算標準，其量刑顯已參考
    被告犯罪情節、犯後態度，尚無過重或失輕而明顯違背正義
    之情形。而被告提出與案外人陳侃明和解書一份，其內並除
    記載甲方被告甲○○，乙方為案外人陳侃明，調解見證人為
    案外人陳文宏，此外和解內容、和解條件除制式內容外，並
    無任何有關和解條件記載，有被告提出之和解書一份可憑，
    被告於本院審理中自承酒測時其和案外人陳侃明發生口角，
    案外人陳侃明、陳文宏是其朋友，因為不知道所以就附和解
    書過來，案外人陳侃明也願意出具和解書，案外人陳文宏是
    見證人，當天只有吵架，手有撥一下，但沒有訴訟，當天其
    就是在臺中縣太平市○○○街十二號和案外人陳侃明喝保力
    達，還有其他三、四個朋友一起喝，案外人陳文宏也有一起
    喝，喝完以後其先騎乘車牌號碼JCC-792號重型機車離家，
    後來因為要問案外人陳侃明原本沒有什麼事情，為何要吵架
    ，所以又騎機車回來，原本已經騎到鵬儀路，可能是吵架時
    太大聲有一名婦人報警，其回來的時候正好警察在場，結果
    警察就對其實施酒測等語，足見上開和解書係因被告在酒後
    駕車前與案外人陳侃明有所爭執事後書立，此與被告酒後駕
    車犯行並無關連。又被告稱檢察官開庭時問有無能力繳納五
    萬元，其表示沒有辦法，因為其沒有工作，稅金也沒有能力
    繳納，其拜託檢察官，檢察官說要減一半云云，惟本件係檢
    察官依刑事訴訟法第四百五十一條第一項聲請簡易判決處刑
    ，亦無具體求刑，並無刑事訴訟法第四百五十一條之一規定
    被告於偵查中自白者，得向檢察官表示願受科刑之範圍或願
    意接受緩刑之宣告，檢察官同意者，應記明筆錄，並即以被
    告之表示為基礎，向法院求刑或為緩刑宣告之請求之情形；
    且非對被告緩起訴處分並依刑事訴訟法第二百五十三條之二
    第一項第四款命被告於一定期間內向公庫或指定之公益團體
    、地方自治團體支付一定之金額之情形。是縱令檢察官於偵
    查中詢問被告資力，亦與法院量刑無關。是被告之上訴請求
    輕判及緩刑云云，為無理由，應予駁回。
據上論斷，應依刑事訴訟法第四百五十五條之一第一項、第三項
、第三百七十三條、第三百六十八條，判決如主文。
本案經檢察官陳僑舫到庭執行職務。
中    華    民    國    98    年    7     月    7     日
                  刑事第八庭  審判長法  官  黃家慧
                                    法  官  黃賢婷
                                    法  官  陳  葳
以上正本證明與原本無異。
不得上訴。
                                    書記官  張雅如
中    華    民    國    98    年    7     月    7     日
附錄法條：
刑法第一百八十五條之三：
服用毒品、麻醉藥品、酒類或其他相類之物，不能安全駕駛動力
交通工具而駕駛者，處一年以下有期徒刑、拘役或科或併科十五
萬元以下罰金。


司法院資訊處製作；財團法人民間司法改革基金會備份。
